# 投放在医院的设备如何进行财务处理？

提问人：快乐的审计猪 时间：2016-10-17 14:56:55
公司将设备投放在医院，签订协议约定公司提供设备，医院科室收入按照一定比例分配，请教存货和收入应该怎么确认？

回答人：chenyiwei
可参考《瑞华研究 2010 ～ 2014 汇编》之“问题4-2-4（医药企业在“买试剂送仪器”销售模式下免费提供给医院的仪器的核算）”。